# 收入成本配比

提问人：木叶白牙 时间：2014-12-29 20:09:04
老师您好： 甲企业是一个货代企业，主做进口业务，在接到业务后发生港杂费、运费、仓储费用等，这些成本陆续发生并在发生时入账，持续一个月以上该业务履行完毕，一个月后确认收入，在此期间相关成本并不能可靠计算确定，这样在期末收入成本不能够配比，看了一下准则，没有找到相关依据可以这样做，陆续发生的成本是否应当归集？归集到哪个科目？为什么？

回答人：chenyiwei
该企业是否采用“提供劳务模式”确认收入？如果是，则在合同履行结果不能可靠计量的情况下，应按已发生且预计可得到补偿的成本确认收入，已发生的合同成本全部结转损益，不确认利润。

提问人：木叶白牙 时间：2014-12-30 21:33:24
陈版您好： 1 、这样一来收入与最终发票之间就会有时间上的差异，是否在税务上会有风险？是否需要纳税调整？ 2 、是否可以在期中核算中继续按照企业现有核算进行账务处理，在期末调整对应收入？ 3 、是否可以将已经发生的成本计入“劳务成本”科目归集，并在期末在存货科目下列报？

回答人：chenyiwei
1 、税会差异需纳税调整。 2 、至少在期末进行调整。 3 、如前面回复，期末作为存货不恰当。

提问人：木叶白牙 时间：2014-12-31 13:27:30
陈版您好： 1 、如果按照预计可得到补偿的成本确认收入，增值税上会不会作为无票收入计算销项税？ 2 、企业满足什么条件才能使用其他的收入确认方式？我想了好久好像只能是提供劳务模式？

回答人：chenyiwei
1 、不排除这种可能性，建议咨询税务专业人士并与主管税务机关沟通。 2 、该案例应当是“提供劳务模式”最为恰当，其他模式（销售商品、让渡资产使用权、建造合同）应该是不适用的。

提问人：木叶白牙 时间：2014-12-31 21:33:07
陈版您好： 那是不是说我在做应收账款函证的时候还要剔除这部分确认的收入对应的应收账款，因为对方单位账面并没有这笔应收账款，并相应的对该确认方式进行说明？

回答人：chenyiwei
应需要。只有已经开票结算的应收账款才可能得到对方的回函确认。